【裁判字號】    91,重訴,2627
【裁判日期】    920331
【裁判案由】    清償借款等
【裁判全文】
臺灣臺北地方法院民事判決  九十一年度重訴字第二六二七號
    原      告    華南商業銀行股份有限公司
    法定代理人    丁○○
    訴訟代理人    戊○○
                  甲○○
    被      告    恩基科技股份有限公司
                              .
    兼法定代理人  乙○○      .
    被      告    丙○○      .
                  己○○    .
                              .
右當事人間請求清償借款等事件，本院判決如左：
    主      文
被告應連帶給付原告新臺幣壹億肆仟捌佰貳拾玖萬肆仟玖佰伍拾伍元及如附表一所示
之利息、違約金，美金肆拾伍萬壹仟零玖拾肆元柒角分及如附表二所示之利息、遲
延利息、違約金，英鎊貳萬壹仟陸佰捌拾壹元壹角捌分及如附表三所示之利息、遲延
利息、違約金，日幣壹佰壹拾柒萬伍仟元及如附表四所示之利息、遲延利息、違約金
。
訴訟費用由被告連帶負擔。
    事      實
甲、原告方面：
一、聲明：如主文第一項所示。
二、陳述：
（一）被告恩基科技股份有限公司（下稱恩基公司）自民國（下同）八十五年十二月
      五日起邀同被告乙○○、丙○○及己○○為連帶保證人，陸續向原告借款六筆
      金額共計新臺幣一億八千四百二十萬元，約定借款期間、利息及清償期均如附
      表一所示，並約定如任一宗債務未依約攤還本息時，借款人即喪失期限之利益
      ，應立即全部清償，並自遲延之日起，逾期在六個月以內部分，按上開利率百
      分之十，逾期超過六個月部分，按上開利率百分之二十加付違約金。詎被告恩
      基公司於附表一所示第五筆借款清償期屆至後，即未依約清償，依上開約定，
      本件借款應視為全部到期，尚積欠新臺幣一億四千八百二十九萬四千九百五十
      五元，及如附表一所示之利息、違約金，迄未清償。
（二）又被告乙○○、丙○○及己○○於八十七年十二月十七日與原告簽立保證書，
      約定連帶保證被告恩基公司對原告現在（包括過去所負現在尚未清償）及將來
      所負之借款、票據、透支、墊款、保證、損害賠償等及其他一切債務，以新臺
      幣三億元為限額（含本金及其利息、遲延利息、違約金、損害賠償及其他從屬
      於主債務之負擔），保證人願與主債務人負連帶清償之責。
（三）嗣被告恩基公司於八十八年五月十六日邀同被告乙○○及己○○為連帶保證人
      ，與原告簽立委任開發遠期信用狀契約，約定被告恩基公司為便於現在及將來
      在原告辦理遠期信用狀方式之進口，向國外採購物資，概括委請原告以美金二
      百六十萬元為限額，循環開發遠期信用狀，並約定在上開限額內各筆遠期信用
      狀項下之信用狀結匯證實書或交易憑證所載信用狀金額與已結匯金額之差額（
      即未結匯金額）及其利息為原告代被告恩基公司向國外保證付款或墊款之金額
      ；並以開發信用狀申請書或遠期信用狀項下之結匯證實書或交易憑證或匯票等
      有關文件為其憑證。利息自押匯日起算，依當日原告所訂外幣貸款利率計收利
      息。並以各筆遠期信用狀押匯日或裝運日起算按開發信用狀申請書上列明之匯
      票期限計算各筆債務之清償日。最遲應於各筆遠期信用狀項下之債務清償日，
      將該筆債務本息按清償時原告公布之即期外匯賣出匯率折算新臺幣或以原幣償
      還（以原幣償還限於本金，利息部分需以新臺幣交付），遲延償還時應依「原
      訂外幣貸款利率」、遲延日原告「新臺幣基本放款利率加年率百分之二點五」
      與遲延日原告「外幣貸款利率」三者孰高為準計付遲延利息。逾期在六個月以
      內部分，按遲延利率百分之十，逾期超過六個月部分，按遲延利率百分之二十
      加付違約金。詎被告恩基公司於附表二至四所示開狀墊款到期後，即未依約清
      償本息，尚積欠美金三筆合計四十五萬一千零九十四元七角三分及如附表二所
      示之利息、遲延利息及違約金，英鎊二萬一千六百八十一元一角八分及如附表
      三所示之利息、遲延利息及違約金，日幣一百十七萬五千元及如附表四所示之
      利息、遲延利息及違約金，迄未清償。又依兩造簽立之授信約定書第十五條、
      委任開發遠期信用狀契約第十二條及保證書第七條之約定，兩造合意以本院為
      第一審管轄法院，為此提起本件訴訟，請求被告連帶如數給付。
三、證據：提出借據、貸款本息攤還表、授信約定書、委任開發遠期信用狀契約、進
    口到單交易記錄單、保證書等件為證。
乙、被告方面：
    被告未於言詞辯論期日到場，亦未提出書狀作何聲明或陳述。
    理      由
一、本件依兩造所簽立之授信約定書第十五條、委任開發遠期信用狀契約第十二條及
    保證書第七條之約定，兩造已合意由本院為第一審管轄法院，依民事訴訟法第二
    十四條規定，本院自有管轄權，合先敘明。又被告經合法通知未於言詞辯論期日
    到場，核無民事訴訟法第三百八十六條各款所列情形，爰依原告之聲請，由其一
    造辯論而為判決。
二、經查原告起訴主張：被告恩基公司自八十五年十二月五日起邀同被告乙○○、丙○○及己○○為連帶保證人，陸續向原告借款六筆金額共計新臺幣一億八千四百
    二十萬元，約定借款期間、利息及清償期均如附表一所示，並約定如任一宗債務
    未依約攤還本息時，借款人即喪失期限之利益，應立即全部清償，並自遲延之日
    起，逾期在六個月以內部分，按上開利率百分之十，逾期超過六個月部分，按上
    開利率百分之二十加付違約金。詎被告恩基公司於附表一所示第五筆借款清償期
    屆至後，即未依約清償，依上開約定，本件借款應視為全部到期，尚積欠新臺幣
    一億四千八百二十九萬四千九百五十五元，及如附表一所示之利息、違約金，迄
    未清償。又被告乙○○、丙○○及己○○於八十七年十二月十七日與原告簽立保
    證書，約定連帶保證被告恩基公司對原告現在（包括過去所負現在尚未清償）及
    將來所負之借款、票據、透支、墊款、保證、損害賠償等及其他一切債務，以新
    臺幣三億元為限額（含本金及其利息、遲延利息、違約金、損害賠償及其他從屬
    於主債務之負擔），保證人願與主債務人負連帶清償之責。嗣被告恩基公司於八
    十八年五月十六日邀同被告乙○○及己○○為連帶保證人，與原告簽立委任開發
    遠期信用狀契約，約定被告恩基公司為便於現在及將來在原告辦理遠期信用狀方
    式之進口，向國外採購物資，概括委請原告以美金二百六十萬元為限額，循環開
    發遠期信用狀，並約定在上開限額內各筆遠期信用狀項下之信用狀結匯證實書或
    交易憑證所載信用狀金額與已結匯金額之差額（即未結匯金額）及其利息為原告
    代被告恩基公司向國外保證付款或墊款之金額；並以開發信用狀申請書或遠期信
    用狀項下之結匯證實書或交易憑證或匯票等有關文件為其憑證。利息自押匯日起
    算，依當日原告所訂外幣貸款利率計收利息。並以各筆遠期信用狀押匯日或裝運
    日起算按開發信用狀申請書上列明之匯票期限計算各筆債務之清償日。最遲應於
    各筆遠期信用狀項下之債務清償日，將該筆債務本息按清償時原告公布之即期外
    匯賣出匯率折算新臺幣或以原幣償還（以原幣償還限於本金，利息部分需以新臺
    幣交付），遲延償還時應依「原訂外幣貸款利率」、遲延日原告「新臺幣基本放
    款利率加年率百分之二點五」與遲延日原告「外幣貸款利率」三者孰高為準計付
    遲延利息。逾期在六個月以內部分，按遲延利率百分之十，逾期超過六個月部分
    ，按遲延利率百分之二十加付違約金。詎被告恩基公司於附表二至四所示開狀墊
    款到期後，即未依約清償本息，尚積欠美金三筆合計四十五萬一千零九十四元七
    角三分及如附表二所示之利息、遲延利息及違約金，英鎊二萬一千六百八十一元
    一角八分及如附表三所示之利息、遲延利息及違約金，日幣一百十七萬五千元及
    如附表四所示之利息、遲延利息及違約金，迄未清償等事實，已據其提出借據、
    貸款本息攤還表、授信約定書、委任開發遠期信用狀契約、進口到單交易記錄單
    、保證書等件為證，且被告恩基公司、乙○○及丙○○對於原告主張之事實，已
    於相當時期受合法之通知，而於言詞辯論期日不到場，亦未提出準備書狀爭執，
    依民事訴訟法第二百八十條第三項準用第一項規定，視同自認，是原告主張之事
    實，自堪信為真實。
三、從而，原告依消費借貸、委任開發遠期信用狀契約及連帶保證契約，請求被告連
    帶給付如主文第一項所示之本金、利息、遲延利息及違約金，為有理由，應予准
    許。
四、據上論結，本件原告之訴為有理由，依民事訴訟法第三百八十五條第一項前段、
    第八十五條第二項，判決如主文。
中      華      民      國    九十二    年      三      月    三十一    日
                                        臺灣臺北地方法院民事第三庭
                                            審判長法  官  謝碧莉
                                                  法  官  黃書苑
                                                  法  官  陳芃宇
右正本證明與原本無異。
如不服本判決應於送達後二十日內提出上訴狀。
中      華      民      國    九十二    年      三      月    三十一    日
                                              法院書記官  高菁菁


司法院資訊處製作；財團法人民間司法改革基金會備份。
